【裁判字號】    92,訴,1420
【裁判日期】    921225
【裁判案由】    毒品危害防制條例
【裁判全文】
臺灣彰化地方法院刑事判決                        九十二年度訴字第一四二號
    公  訴  人  臺灣彰化地方法院檢察署檢察官
    被      告  甲○○
右列被告因違反毒品危害防制條例案件，經檢察官提起公訴（九十二年度毒偵字第二
二八○號、第二八三九號），本院認有刑事訴訟法第二百七十三條之一第一項之情形
，改依簡式審判程序判決如左：
    主  文
甲○○連續施用第一級毒品，處有期徒刑玖月。
扣案之海洛因壹包（淨重零點零柒公克）及殘留海洛因空袋壹個均沒收銷毀之。
    事  實
一、甲○○曾於民國九十二年間，因施用毒品案件，經本院裁定移送觀察、勒戒後，
    認無繼續施用毒品之傾向，經臺灣彰化地方法院檢察署檢察官於九十二年七月九
    日，以九十二年度毒偵字第一一四二號、第一六八○號為不起訴處分確定。詎其
    於五年內，復基於施用第一級毒品海洛因之概括犯意，自九十二年八月二十一日
    起至同年十一月七日止，連續在彰化縣北斗鎮○○路螺陽國小旁空地等處，以將
    第一級毒品海洛因摻入香煙，點火吸食之方式，施用第一級毒品海洛因多次。嗣
    先於九十二年八月二十七日下午六時許，在其彰化縣北斗鎮○○路五十九號之一
    居所為警查獲，並扣得其所有之已使用過殘留海洛因空袋一個；又於同年十一月
    七日下午六時四十五分許，在彰化縣永靖鄉○○路○段六十七號前道路為警查獲
    ，並扣得第一級毒品海洛因一包（淨重○‧○七公克）。嗣本院以九十二年度毒
    聲字第二二七九號裁定送台灣彰化看守所附設勒戒處所觀察、勒戒後，認有繼續
    施用毒品之傾向。
二、案經彰化縣警察局移送及彰化縣警察局田中分局報請臺灣彰化地方法院檢察署檢
    察官偵查起訴。
    理  由
一、本件被告甲○○於本院行準備程序中，先就被訴事實為有罪之陳述，且所犯係死
    刑、無期徒刑、最輕本刑為三年以上有期徒刑以外之罪，經本院合議庭依刑事訴
    訟法第二百七十三條之一第一項之規定，裁定由法官一人獨任行簡式審判程序，
    先予敘明。
二、右揭事實，業據被告甲○○於本院行準備程序與審理時均坦承不諱，且警方於九
    十二年八月二十七日及同年十一月七日所採取被告之尿液經送鑑驗結果，確均呈
    嗎啡陽性反應，此有彰化縣衛生局九十二年九月八日煙檢字第九二一七一○號及
    九十二年十一月二十四日煙檢字第九二二二八七號煙毒尿液檢驗成績書各一紙附
    卷可稽，又扣案之白色粉末一包，經送鑑驗確含海洛因成分，此亦有法務部調查
    局九十二年十二月二日調科壹字第一四○○○九六八一號鑑定通知書一紙在卷足
    憑，此外復有海洛因一包（淨重○‧○七公克）及已使用過裝海洛因空袋一個扣
    案可資佐證，足徵被告自白核與事實相符，堪予採信。又被告曾於九十二年間，
    因施用毒品案件，經本院裁定移送觀察、勒戒後，認無繼續施用毒品之傾向，經
    臺灣彰化地方法院檢察署檢察官於九十二年七月九日，以九十二年度毒偵字第一
    一四二號、第一六八○號為不起訴處分確定，此有臺灣高等法院被告全國前案紀
    錄表及臺灣彰化地方法院檢察署刑案資料查註紀錄表在卷足憑。其於五年內再犯
    毒品危害防治條例第十條第一項之罪係屬二犯，並經本院以九十二年度毒聲字第
    二二七九號裁定送臺灣彰化看守所附設勒戒處所觀察、勒戒後，認有繼續施用毒
    品之傾向，亦有該裁定書及臺灣彰化看守所附設勒戒所九十二年十一月二十四日
    彰所戒字第○九二○八○○二九五號函送之有無繼續施用毒品傾向證明書一份附
    卷可參。綜上所述，本件事證已臻明確，被告犯行洵堪認定。
三、核被告所為，係犯毒品危害防制條例第十條第一項之施用第一級毒品罪。其於施
    用毒品海洛因前後持有海洛因之低度行為，應為施用之高度行為所吸收，不另論
    罪。被告先後多次施用第一級毒品海洛因之犯行，時間緊接，所犯又係構成要件
    相同之罪名，顯係基於概括犯意為之，應依連續犯之規定論以一罪，並依法加重
    其刑。查被告係自九十二年八月二十一日起至九十二年十一月七日止，有連續施
    用第一級毒品海洛因之犯行，而公訴人僅就被告於九十二年八月二十七日或其前
    三日內之某時起至九十二年十一月七日止之施用第一級毒品海洛因之犯行提起公
    訴，該未起訴部分，與檢察官起訴部分，因被告係基於概括之犯意而為之，具有
    連續犯之關係，屬裁判上之一罪，其一部起訴之效力及於全部，故本院自得併與
    審究。爰審酌被告施用毒品犯罪之動機、目的、施用毒品時間之長短、所生危害
    及犯罪後之態度等一切情狀，量處如主文所示之刑。扣案之海洛因一包（淨重○
    ．○七公克）及已使用過殘留海洛因空袋一個（其殘沾之海洛因與空袋已無法析
    離）係毒品，均應依毒品危害防制條例第十八條第一項前段規定，併予諭知沒收
    銷燬之。
據上論斷，應依刑事訴訟法第二百七十三條之一第一項、第二百九十九條第一項前段
，毒品危害防制條例第十條第一項、第十八條第一項前段，刑法第十一條前段、第五
十六條，判決如主文。
本案經檢察官賴志盛到庭執行職務。
中      華      民      國    九十二    年     十二     月    二十五    日
                                臺灣彰化地方法院刑事第二庭
                                    法      官  石  馨  文
右正本證明與原本無異。
如不服本判決，應於判決送達後十日內，向本院提出上訴狀( 須附繕本 )。
                                    法院書記官  呂  雅  惠
中      華      民      國    九十二    年     十二     月    二十六    日
毒品危害防制條例第十條
施用第一級毒品者，處六月以上五年以下有期徒刑。
施用第二級毒品者，處三年以下有期徒刑。


司法院資訊處製作；財團法人民間司法改革基金會備份。
